【裁判字號】    89,易,4738
【裁判日期】    891227
【裁判案由】    違反著作權法
【裁判全文】
臺灣高雄地方法院刑事判決                        八十九年度易字第四七三八號
    公  訴  人  臺灣高雄地方法院檢察署檢察官
    被      告  甲○○
右列被告因違反著作權案件，經檢察官提起公訴（八十九年度偵字第二０八九七號）
，本院判決如左：
    主  文
甲○○連續以明知為侵害著作權之物，意圖營利而交付之方法侵害他人之著作權，處
有期徒刑肆月，如易科罰金以佰元折算壹日。緩刑年。
扣案如附表一、二所示盜版ＣＤ唱片貳佰拾玖片、錄音帶壹佰拾捲，均沒收。
    事  實
一、甲○○明知其於民國八十九年九月九日（起訴書誤載為八十九年九月十日），在
    高雄縣鳳山市五甲家樂福大賣場附近，以每捲錄音帶新臺幣（下同）三十元、每
    片ＣＤ唱片七十元之價格，購自年籍姓名不詳年約三十多歲綽號「阿福」之男子
    ，數量約四百多片（捲）如附表一、二所示之ＣＤ唱片、錄音帶，均是非法重製
    屬滾石國際音樂股份有限公司、華納國際音樂股份有限公司、上華國際企業股份
    有限公司、福茂唱片音樂股份有限公司、科藝百代股份有限公司、新力哥倫比亞
    音樂股份有限公司、博德曼股份有限公司、豐華唱片股份有限公司、環球國際音
    樂有限公司、艾迴股份有限公司及魔岩唱片股份有限公司（起訴書贅載歌林天龍
    音樂事業股份有限公司、瑞星唱片有限公司二家公司）錄音著作財產權之盜版品
    ，係侵害他人之著作財產權之物，竟基於意圖營利之概括犯意，自同年月十日起
    ，在其高雄縣大寮鄉○○路黃昏市場攤位，以每片盜版ＣＤ唱片一百元、每捲盜
    版錄音帶五十元之價格，出售與不特定人牟利，而侵害他人之著作財產權，前後
    計售出一百多片（捲）之盜版ＣＤ唱片、錄音帶。嗣於八十九年九月十四日二十
    時許（起訴書誤載為八十九年九月十日二十時許），在前開成功路黃昏市場攤位
    ，為警當場查獲，並扣得如附表一所示盜版ＣＤ唱片二百十九片、如附表二所示
    盜版錄音帶一百十捲。
二、案經滾石國際音樂股份有限公司、華納國際音樂股份有限公司、上華國際企業股
    份有限公司、福茂唱片音樂股份有限公司、科藝百代股份有限公司、新力哥倫比
    亞音樂股份有限公司、博德曼股份有限公司、豐華唱片股份有限公司、環球國際
    音樂有限公司、艾迴股份有限公司、魔岩唱片股份有限公司訴由內政部警政署保
    安警察第二總隊第五大隊第二中隊移送台灣高雄地方法院檢察署檢察官偵查起訴
    。
        理  由
一、右揭事實，業據被告甲○○自自不諱，核與告訴人滾石國際音樂股份有限公司、
    華納國際音樂股份有限公司、上華國際企業股份有限公司、福茂唱片音樂股份有
    限公司、科藝百代股份有限公司、新力哥倫比亞音樂股份有限公司、博德曼股份
    有限公司、豐華唱片股份有限公司、環球國際音樂有限公司、艾迴股份有限公司
    、魔岩唱片股份有限公司代理人丙○○、乙○○指訴情節相符，告訴人代理人並
    提出相關著作物公開發表時以通常方法表示著作人本名之重製封面多張為證，復
    有如附表一、二所示之盜版ＣＤ唱片、錄音帶扣案可憑，是本件事證已明，被告
    犯行洵堪認定。
二、核被告所為，係違反著作權法第八十七條第二款規定，而觸犯同法第九十三條第
    三款以明知為侵害著作權之物，意圖營利而交付之方法侵害他人之著作權罪。被
    告多次以明知為侵害著作權之物意圖營利而交付之方法侵害他人之著作權之行為
    ，時間緊接，所犯罪名相同，顯係基於概括犯意為之，為連續犯，應依刑法第五
    十六條之規定以一罪論。又被告以一販賣盜版ＣＤ唱片、錄音帶之行為，同時侵
    害告訴人等公司之著作財產權，為想像競合犯。爰審酌被告為一己私利，不知對
    他人之智慧財產權予以尊重，與國際保護智慧財產權之潮流相違背，本應予重罰
    ，惟其前未曾受有期徒刑以上刑之宣告，此有台灣高等法院被告全國前案紀錄表
    、臺灣高雄地方法院檢察署刑案資料查註紀錄表附卷可參，素行尚佳，且犯後坦
    承犯行，態度良好，及犯罪之動機、所造成之損害等一切情狀，量處如主文所示
    之刑，並諭知易科罰金之折算標準。又被告前未曾受有期徒刑以上刑之宣告，已
    如前述，其因貪圖小利，一時失慮，致觸犯刑章，經此偵、審程序，當知警惕，
    諒無再犯之虞，本院認所宣告之刑以暫不執行為適當，爰併諭知緩刑三年，以啟
    自新。扣案如附表一、二所示盜版ＣＤ唱片二百十九片、錄音帶一百十捲，為被
    告所有，業經被告供明在卷，且為供犯罪所用之物，應依刑法第三十八條第一項
    第二款規定，宣告沒收。
據上論斷，應依刑事訴訟法第二百九十九條第一項前段，著作權法第九十三條第三款
、第八十七條第二款，刑法第十一條前段、第五十六條、第五十五條、第四十一條、
第七十四條第一款、第三十八條第一項第二款，罰金罰鍰提高標準條例第二條，判決
如主文。
中      華      民      國    八十九    年     十二     月    二十七    日
                                      臺灣高雄地方法院刑事第一庭
                                          法  官  曾  逸  誠
右正本證明與原本無異。
如不服本判決，應於判決送達後十日內，向本院提出上訴狀。
                                           書記官    許玉城
中    華    民    國      八十九      年      十二      月      二十八      日
附錄本案論罪科法條：
著作權法第九十三條第三款：
有左列情形之一者，處二年以下有期徒刑，得併科新臺幣十萬元以下罰金：
三、以第八十七條各款方法之一侵害他人之著作權者。
著作權法第八十七條第二款：
有下列情形之一者，除本法另有規定外，視為侵害著作權或製版權：
二、明知為侵害著作權或製版權之物，而散布或意圖散布而陳列或持有或意圖營利而
    交付者。


司法院資訊處製作；財團法人民間司法改革基金會備份。
